臺灣士林地方法院刑事判決　　　　　 100年度交簡上字第26號
上　訴　人　臺灣士林地方法院檢察署檢察官
被　　　告　陳照文
上列上訴人因被告過失傷害案件，不服本院中華民國100 年8 月
12日100 年度審交簡字第181 號之第一審判決（起訴案號：100
年度調偵字第477 號），提起上訴，本院管轄之第二審合議庭判
決如下：
    主  文
上訴駁回。
陳照文緩刑貳年，並應自民國100 年12月起至民國101 年4 月止
，按月於每月8 日給付新臺幣萬元至被害人王菊香臺灣銀行帳
號：000000000000號帳戶內，共計應給付被害人王菊香新臺幣壹
拾伍萬元之損害賠償，如有一期未履行視為全部到期。
    事實及理由
一、本案經本院審理結果，認第一審簡易判決依刑法第284條第1
    項前段過失傷害罪之規定，判處被告陳照文拘役50日，如易
    科罰金，以新臺幣（下同）1,000 元折算1 日，認事用法及
    量刑均無不當，應予維持，並引用第一審簡易判決書記載之
    事實、證據及理由。
二、檢察官循告訴人王菊香之請求提起上訴，其上訴理由略以：
    科刑時應以行為人之責任為基礎，並審酌一切情狀，尤應注
    意刑法第57條所定之各款事項，為科刑輕重之標準。經查被
    告雖於偵查及原審審理時均坦承犯行，惟被告於偵查中與告
    訴人洽談和解事宜時，代理被告出席之人態度惡劣，作勢欲
    毆打告訴人，幸賴旁人制止始未毆傷告訴人，且告訴人因本
    件車禍，致頭痛、記憶力驟減、左側膝蓋挫傷而不耐久站，
    原審判決竟未考量上開被告犯罪後態度，及告訴人因犯罪所
    生之損害，實有調查未盡之違法，為此提起上訴等語，固非
    無見。惟查：檢察官上訴意旨所指代理被告出席者態度惡劣
    乙節，未據其舉證以實其說，縱認屬實，亦難認該代理被告
    之人的個人行為與被告有何關連，自難以此解為被告之犯罪
    後態度不佳。至於告訴人因本件車禍所受上開傷害，業經原
    審考量後方予量刑，本件上訴理由顯屬無據，為無理由，應
    予駁回。
三、查被告前未曾因故意犯罪受有期徒刑以上刑之宣告，此有臺
    灣高等法院被告前案紀錄表1 份在卷可參，其於本院準備程
    序時，業與告訴人以分期給付共計新臺幣15萬元之條件達成
    和解，告訴人亦請求本院以附按期給付損害賠償金額為條件
    之方式，給予被告緩刑之機會，此有本院100 年度交附民字
    第18號和解筆錄1 份在卷可佐，本院審酌被告業已得到告訴
    人之諒解，其經此偵、審教訓後，當知警惕，應無再犯之虞
    ，因認所宣告之刑以暫不執行為適當，爰依刑法第74條第1
    項第1 款規定，諭知緩刑2 年，用啟自新，惟被告需依主文
    所示內容，按期對告訴人為損害賠償，如有違反所定負擔情
    節重大，足認原宣告之緩刑難收其預期效果，而有執行刑罰
    之必要者，依刑法第75條之1 第1 項第4 款規定，得撤銷緩
    刑之宣告，併此敘明。
據上論斷，應依刑事訴訟法第455 條之1 第3 項、第368 條、第
373 條，刑法第74條第1 項第1 款、第2 項第3 款，判決如主文
。
本案經檢察官李政達到庭執行職務。
中    華    民    國   100    年    12    月    2     日
                              臺灣士林地方法院刑事第六庭
                                  審判長法  官  蔡明宏
                                        法  官  李宛玲
                                        法  官  鄭光婷
上列正本證明與原本無異。
對於本判決不得上訴。
                                        書記官  方蘭芬
中    華    民    國   100    年    12    月    7     日